臺灣雲林地方法院民事裁定
111年度家護抗字第19號
抗  告  人  陳明煌
相  對  人  陳義夫
上列當事人間聲請通常保護令事件，抗告人對於本院家事法庭於
中華民國111年7月12日所核發之111年度家護字第339號民事通常
保護令，提起抗告，本院第二審合議庭裁定如下：
    主  文
原裁定廢棄。
相對人於原審之聲請駁回。
聲請及抗告程序費用由相對人負擔。
    理  由
一、相對人即原審聲請人於原審聲請意旨略以：抗告人為相對人
    之姪子，兩造長期感情不睦，抗告人前曾多次以三字經辱罵
    相對人，復於民國111年5月31日下午6時許，在抗告人位於
    雲林縣○○鄉○○村○○00號之5住處前，徒手抓住相對人的手臂
    扭轉，使相對人受有右前臂挫傷之傷害，已發生家庭暴力事
    件，相對人為此依家庭暴力防治法之規定，聲請核發該法第
    14條第1項第1、2款內容之保護令等語。
二、抗告意旨略以：相對人於111年5月31日下午6時許，到抗告
    人位於雲林縣○○鄉○○村○○00號之5住處前，稱其所有之菜園
    遭抗告人所飼養的狗破壞，然抗告人所飼養的狗並未去破壞
    相對人的菜園，相對人也明知破壞其菜園的狗並非抗告人所
    飼養的狗，惟相對人仍藉機挑釁，抗告人從未過去相對人住
    處，都是相對人到抗告人住處挑釁及要打抗告人的狗，抗告
    人才會因此去趕相對人及罵相對人，要相對人不要再過來抗
    告人的住處，相對人於111年5月31日至抗告人上址住處，持
    棍子要打抗告人手臂，抗告人才會抓住相對人的手，但抗告
    人並未扭轉相對人的手臂，兩造發生衝突皆因相對人前往抗
    告人住處挑釁，若相對人不要到抗告人住處挑釁，即不會有
    衝突事件發生，為此求為廢棄原裁定，並駁回相對人於原審
    之聲請等語。　
三、相對人對抗告意旨之陳述：111年5月31日當天相對人要去菜
    園時，抗告人見到相對人即對相對人吼叫，並稱相對人有打
    抗告人的狗，但相對人並未打抗告人的狗，後來抗告人就拿
    絲瓜葉要丟相對人眼睛，相對人一時生氣才找棍子要打抗告
    人，但棍子只有擦到抗告人的手等語。
四、按法院於審理終結後，認有家庭暴力之事實且有必要者，應
    依聲請或依職權核發通常保護令，家庭暴力防治法第14條第
    1項定有明文。準此，核發通常保護令，以有家庭暴力之事
    實，且有必要者，始得核發之，而聲請人就有無核發保護令
    之必要性，應負舉證責任。
五、經查，相對人對於其於原審所主張之上情，固據相對人於原
    審提出相對人手部傷勢照片為證，並有雲林縣警察局斗南分
    局永光派出所受理各類案件紀錄表、家庭暴力通報表等資料
    附於原審卷內可參，而抗告人雖承認於111年5月31日當天有
    罵相對人，及徒手拉住相對人手臂之行為，惟以前詞置辯，
    並於原審提出案發當時案發現場監視器錄影光碟，經原審及
    本院於抗告程序中當庭勘驗抗告人所提出之錄影光碟內容結
    果，可見相對人於111年5月31日，騎乘機車至抗告人住處前
    ，不斷朝向抗告人住處內揮舞右手臂，並往抗告人住處方向
    講話，抗告人才因而走向相對人，抓住相對人右前臂，有本
    院抗告程序111年9月29日訊問筆錄及原審111年7月12日訊問
    筆錄可參，又抗告人表示監視器畫面中相對人係不斷對抗告
    人在罵過去的事，而抗告人否認當天有對相對人丟擲絲瓜葉
    ，並稱當天是因相對人一直在抗告人住處前大聲罵抗告人，
    抗告人很生氣才拿絲瓜葉往圍牆丟，而絲瓜葉像紙一樣，根
    本不可能打到人，打到人也不會受傷等語。本院參酌上開監
    視器畫面內容，可認111年5月31日當天係相對人主動至抗告
    人住處前為言語及舉止挑釁行為，方衍生後續抗告人之行為
    ，而相對人亦承認當天有持棍子要打抗告人之行為，就此部
    分抗告人於原審亦有提出其於111年5月31日當天受有右前臂
    挫傷之診斷證明書為證，另證人李采菱雖於原審證稱只要相
    對人走經過抗告人住處附近，抗告人就會辱罵相對人三字經
    ，平均每週會聽到抗告人罵一次等語，惟縱認抗告人有對相
    對人為辱罵行為，然從上開監視器畫面，可認係相對人會主
    動至抗告人住處前為言語及舉止挑釁行為，才會衍生後續抗
    告人之行為，又相對人於111年5月31日當天有持棍子攻擊抗
    告人之行為，綜上實難認相對人為受抗告人實施家庭暴力行
    為或為騷擾行為之被害人，本件依法不應核發保護令，是本
    件抗告，為有理由，原審所核發之保護令應予廢棄，並駁回
    相對人於原審之聲請。
六、本件事證已經明確，兩造其餘主張及陳述，於裁定結果之認
    定不生影響，爰不一一論述。　
七、據上論結，本件抗告為有理由，依家庭暴力防治法第20條第
    1項，家事事件法第97條，非訟事件法第21條第2項、第46條
    ，民事訴訟法第492條前段、第95條、第78條，裁定如主文
    。
中　　華　　民　　國　　111 　年　　11　　月　　16　　日
                    家事法庭審判長法  官 鍾世芬 
                                  法  官 黃瑞井 
                                  法  官 楊皓潔
以上正本證明與原本無異。
如不服本裁定，僅得以適用法規顯有錯誤為理由，於收受本裁定
送達後10日內，委任律師為非訟代理人，向本院提出再抗告狀。
中　　華　　民　　國　　111 　年　　11　　月　　16　　日
                                  書記官 鄭國銘